【裁判字號】    98,裁,2818
【裁判日期】    981119
【裁判案由】    確認行政處分無效
【裁判全文】
最  高  行  政  法  院  裁  定
                                      98年度裁字第2818號
聲  請  人  達立國際有限公司
代  表  人  甲○○
上列聲請人因與相對人唐榮鐵工廠股份有限公司間確認行政處分
無效事件，對於中華民國98年2月5日本院98年度裁字第232號裁
定，聲請再審，本院裁定如下：
    主  文
再審之聲請駁回。
再審訴訟費用由聲請人負擔。
    理  由
一、按對於終審法院之裁定有所不服，除合於法定再審原因得聲
    請再審外，不容以其他之方法聲明不服，故不服終審法院之
    裁定而未以聲請再審之程序為之者，仍應視其為再審之聲請
    ，而依聲請再審程序調查裁判。本件聲請人提出再審之訴狀
    對於本院確定裁定聲明不服，依上說明，仍應視其為再審之
    聲請，而依聲請再審程序調查裁判。次按對於確定裁定聲請
    再審，應依行政訴訟法第283條準用第277條第1項第4款之規
    定表明再審理由，此為必須具備之程式。所謂表明再審理由
    ，必須指明確定裁定有如何合於再審事由之具體情事，始為
    相當。倘僅泛言有何條款之再審事由，而無具體情事者，尚
    難謂已合法表明再審理由。所為再審之聲請，即屬不合法。
二、本件聲請人主張本院98年度裁字第232號確定裁定有行政訴
    訟法第273條第1項第1、14款所定事由，對之聲請再審。其
    聲請意旨略以：(一)、終結訴訟之確定裁定，具有拘束、影響
    其他法院之效力，本院就聲請人因與相對人間案號00-000-0
    00（1）招標及決標是否屬公法上之爭議？行政法院有無審
    判權？前、後作出不同見解之確定裁定，嚴重干擾聲請人訴
    訟權之行使。(二)、依本院97年度裁字第4960號裁定：「00-0
    00-000（1）決標法律關係，係屬政府採購案件，係屬公法
    上之爭議，應由行政法院行使審判權」，前開見解適足以推
    翻原裁定、原確定裁定及原再審裁定之見解，並得證明其適
    用行政訴訟法第12條之2第2項及第107條第1項第1款規定，
    顯有錯誤。(三)、依本院98年度裁字第1703號裁定：「00-000
    -000（1）決標法律關係，得依行政訴訟法第4條第1項規定
    提起撤銷訴訟，旨揭有客觀之行政處分存在，係屬公法上之
    爭議，此見解足以推翻原裁定、原確定裁定及原再審裁定之
    見解，並得證明其適用行政訴訟法第12條之2第2項及第107
    條第1項第1款，顯有錯誤。承上，本院97年度裁字第4960號
    、98年度裁字第1703號裁定皆得作為證據，作為原裁定、原
    確定裁定及原再審裁定所漏未斟酌之重要證據，並得作為推
    翻其裁定之重要證據，符合行政訴訟法第273條第1項第14款
    規定，原判決就足以影響於判決之重要證物漏未斟酌之再審
    理由。(四)、法院均採用「開標紀錄、決標紀錄及決標公告」
    作為裁判之證據，前開證據乃一望即知本件係屬政府採購案
    件，係屬公法上之爭議，應由行政法院行使審判權無誤云云
    。惟核其聲請狀內表明之再審理由，無非說明其對於前訴訟
    程序確定裁判不服之理由，而對於本院98年度裁字第232號
    確定裁定究有如何合於行政訴訟法第273條第1項第1、14款
    規定之具體情事，則未據明，依上開規定及說明，其聲請
    自非合法。
三、據上論結，本件聲請為不合法。依行政訴訟法第283條、第
    278條第1項、第104條、民事訴訟法第95條、第78條，裁定
    如主文。
中    華    民    國    98    年    11    月    19    日
                    最高行政法院第六庭
                        審判長法官  吳  明  鴻
                              法官  鄭  小  康
                              法官  林  茂  權
                              法官  侯  東  昇
                              法官  黃  秋  鴻
以  上  正  本  證  明  與  原  本  無  異
中    華    民    國    98    年    11    月    20    日
                              書記官  王  福  瀛


司法院資訊處製作；財團法人民間司法改革基金會備份。
